【裁判字號】    88,交訴,49
【裁判日期】    890310
【裁判案由】    過失致死
【裁判全文】
臺灣新竹地方法院刑事判決                          八十八年度交訴字第四九號
    公  訴  人  臺灣新竹地方法院檢察署檢察官
    被      告  甲○○
右列被告因過失致死案件，經檢察官提起公訴 (八十八年度偵字第六五六二號)，本
院判決如左：
    主  文
甲○○過失致人於死，處有期徒刑陸月，如易科罰金，以參佰元折算壹日。
    事  實
一、甲○○於民國（下同）八十八年五月十一日十三時四十分許時（起訴書誤載為五
    月十三日下午二時三十分許），駕駛車號ＪＦ--七八六一號自小客車沿新竹市○
    ○路往香山方向行駛，行經該路段一三二號前欲由外車道駛入同向內車道時，本
    應注意應讓直行車先行及內車道之車輛先行，且汽車行駛時，駕駛人應隨時注意
    車前狀況，並隨時採取必要之安全措施，而依當時之天候及道路狀況，並無不能
    注意之情形，竟疏未注意，亦疏未注意車前狀況之林國明駕駛車號ＨＭＣ--七二
    八號重型機車，沿該路段同向內側車道直行，遭甲○○前開車輛撞擊，當場人車
 倒地，致林國民受有頭顱鈍力損傷，經送醫急救延至同年五月十三日十四時三十
    分許不治死亡。甲○○於肇事後當場向警方報案，並於警員到達現場時陳述肇事
    經過，自首而接受裁判。
二、案經台灣新竹地方法院檢察署檢察官據報相驗後偵查起訴。
    理  由
一、訊據被告甲○○，固不否認有前開車禍之事實，惟矢口否認有過失，辯稱：發生
    車禍時伊車輛是直行。且從照後鏡往前折之情形判斷，應是二車擦撞，伊並無過
    失云云。經查，被告所駕駛之車輛係在左前角燈處，左前葉子板，左前門前端處
    受損，且照後鏡係往前折，而死者林國民所駕之車輛，係向右側傾倒等情，顯見
    車禍發生時，被告車輛係以向左之角度切入內側車道內，而非如被告所辯稱之伊
    車係直行狀態，且被告於偵查時亦供稱：在肇事時我的車子已經是直行狀態，我
    當時的確是以左斜度進入車道（見偵查卷第二十七頁後面），又本件經送台灣省
    竹苗區車輛行車事故鑑定委員會鑑定結果，亦同此認定，有台灣省竹苗區車輛行
    車事故鑑定委員會八十八年八月九日竹鑑字第八八五五八號函附於偵查卷可稽，
    是被告所辯無過失，顯難採信。並有道路交通事故調查報告表及現場照片八張在
    卷可稽。被害人林國明確因本件車禍受傷死亡，亦經台灣新竹地方法院檢察署檢
    察官督同法醫師相驗明確，製有相驗屍體證明書、診斷書及勘驗筆錄等在卷可憑
    。按汽車由同向二車道進入一車道，應讓直行車先行，且汽車行駛時，駕駛人應
    注意車前狀況，並隨時採取必要之安全措施，道路交通安全規則第九十八條第一
    項第四款及第九十四條第三項分別定有明文。被告於前揭時地駕駛車輛應注意能
    注意而不注意上開之規定，以致肇事，被告之行為自有過失，被告之過失行為與
    被害人死亡間具有相當因果關係，罪證明確，被告之上開犯行洵堪認定。
二、核被告甲○○所為，係犯刑法第二百七十六條第一項之過失致死罪。又被告於肇
    事後即向警報案，有新竹市警察局第三分局橫山派出所轄區發生變死案件初步調
    查報告表附於偵查卷可按，自屬對於未發覺之罪自首而接受裁判，應依刑法第六
    十二條前段減輕其刑。爰審酌被告之過失程度、被害人亦有過失、所生之危害、
    肇事後迄未與被害人家屬達成民事和解等一切情狀，量處如主文所示之刑，並諭
    知易科罰金之折算標準。。
據上論斷，應依刑事訴訟法第二百九十九條第一項前段、刑法第二百七十六條第一項
、第四十一條、第六十二條前段，罰金罰鍰提高標準條例第一條前段、第二條，判決
如主文。
中      華      民      國      八十九    年       三      月     十    日
                                台灣新竹地方法院刑事第一庭
                                    法  官   謝  慧  敏
右正本證明與原本無異。
如不服本判決，應於判決送達後十日內向本院提出上訴狀( 應附繕本 )，上訴於
臺灣高等法院。
                                    書記官   龔  紀  亞
中      華      民      國      八十九    年       三      月     十    日


司法院資訊處製作；財團法人民間司法改革基金會備份。
